【裁判字號】    99,裁,2688
【裁判日期】    991104
【裁判案由】    成績考核
【裁判全文】
最  高  行  政  法  院  裁  定
                                      99年度裁字第2688號
抗  告  人  甲○○
上列抗告人因與相對人臺中市立萬和國民中學間成績考核事件，
對於中華民國99年3月23日臺中高等行政法院98年度再字第38號
裁定，提起抗告，本院裁定如下︰
    主  文
抗告駁回。
抗告訴訟費用由抗告人負擔。
    理  由
一、按抗告法院認抗告為不合法或無理由者，應為駁回抗告之裁
    定。
二、本件原裁定以：抗告人聲請再審並未敘明符合何種條款之法
    定再審事由，且未提出已遵守再審不變期間之證據，尚難謂
    已具體表明「再審理由及關於再審理由並遵守不變期間之證
    據」，本件無須命其補正，應認其再審之聲請為不合法。況
    抗告人所不服之原審法院97年度訴字第39號裁定，經其提起
    抗告後，業經本院於民國（下同）97年9月4日以97年度裁字
    第4305號裁定駁回在案，並於97年9月12日合法送達，據此
    其聲請再審之期間應於97年10月13日（原屆滿日應為97年10
    月12日，適逢星期日，故應順延至97年10月13日星期一）即
    已屆滿，乃抗告人遲至98年8月15日始為再審之聲請，顯已
    逾期，其再審之聲請亦非合法等語。
三、本院查：按聲請再審應於30日之不變期間內提起。前項期間
    自裁定確定時起算，裁定於送達前確定者，自送達時起算；
    其再審之理由發生或知悉在後者，均自知悉時起算，行政訴
    訟法第283條準用第276條第1項及第2項定有明文。倘聲請人
    主張再審之理由發生或其知悉在後者，依同法第283條準用
    第277條第1項第4款之規定，應就此利己事實負舉證責任。
    查本件抗告人所聲請再審之原審法院97年度訴字第39號裁定
    ，前經其提起抗告後，經本院97年度裁字第4305號裁定駁回
    在案，並於97年9月12日合法送達，有送達證書可稽，則其
    本件聲請再審之期間，應自97年9月13日起算，而抗告人住
    居原審法院所在地臺中市，毋庸扣除在途期間，至97年10月
    12日為再審期間之末日，因該日為星期日，乃以其次日同年
    10月13日（星期一）代之。迺抗告人遲至98年8月15日始向
    原審法院聲請再審，此有原審法院加蓋於聲請再審狀之收文
    戳記所載日期可憑，顯已逾上開不變期間，抗告人復未表明
    知悉再審理由在後而有遵守不變期間之證據，其再審之聲請
    自非合法。從而原審法院以抗告人再審逾期為由，裁定駁回
    其再審，洵無違誤。經核抗告人之抗告意旨，並未具體指明
    原裁定以抗告人之再審聲請逾期而裁定駁回其聲請有何違誤
    之處，其抗告自難認有理由，應予駁回。
四、據上論結，本件抗告為無理由。依行政訴訟法第104條、民
    事訴訟法第95條、第78條，裁定如主文。
中    華    民    國    99    年    11    月    4     日
                    最高行政法院第四庭
                        審判長法官  劉  鑫  楨
                              法官  張  瓊  文
                              法官  陳  鴻  斌
                              法官  吳  慧  娟
                              法官  曹  瑞  卿

以  上  正  本  證  明  與  原  本  無  異
中    華    民    國    99    年    11    月    5     日
                              書記官  吳  玫  瑩

司法院資訊處製作；財團法人民間司法改革基金會備份。
